---
title: "task21"
author: "Deivydas Sinkevičius"
date: '2016 m gruodis 9 d '
output: html_document
---

```{r setup, include=FALSE}
knitr::opts_chunk$set(echo = TRUE)
library("prob")
```

Vyksta toks lošimas: pradžioje metami du lošimo kauliukai ir užfiksuojama iškritusių akučių suma, pažymėkime ją s. Po to metama moneta. Jei iškrito herbas, tai laimite sumą s,  o jei skaičius, tai pralošiate 7.5.

a) Raskite teorinį lošimo baigties skirstinį.

```{r}
St <- rolldie(2, nsides = 6, makespace = TRUE)
St <- addrv(St, sum = X1 + X2)
S_teor <- marginal(St, vars="sum")
sum = S_teor$sum
probs = (S_teor$probs)/2 # kadangi tikimybė, jog iškris herbas arba skaičius yra 1/2, tai visas kauliukų iškritimo galimybes taip pat reikai padalinti pusiau, nes tikimybė pralošti 7,5 yra 1/2
data <- data.frame(sum, probs)
add <- data.frame(sum = -7.5, probs = 0.5) # įtraukiama paskutinė galimybė - kad iškrito skaičius, kurios tikimybė yra 1/2
Tskirstinys <- rbind(add,data)
Tskirstinys
```
b) Atlikite Monte-Carlo modeliavimą ir gautus rezultatus palyginkite su teoriniais.
```{r}
n<- 10^5
x1 = sample(1:6, n, replace=TRUE)
x2 = sample(1:6, n, replace = TRUE)
s=x1+x2
moneta = sample(c(0, 1), n, replace = TRUE)
sum <- moneta*s
sum[sum==0] = -7.5
skirstinys <- data.frame(table(sum)/n)
skirstinys
palyginimas <- cbind(Tskirstinys,skirstinys) #palyginame abiejų skirstinių reikšmes
palyginimas

```
Kairėje pusėje teorinės tikimybės, dešinėje atlikus Monte-Carlo modeliavimą

Naudojausi: Raigardo darbu