---
title: "task22"
author: "Deivydas Sinkevičius"
date: '2016 m gruodis 16 d '
output: html_document
---

```{r setup, include=FALSE}
knitr::opts_chunk$set(echo = TRUE)
library(MASS)
```
1. Sugeneruokite atsitiktinių dydžių vektorius (n=100)  x1, x2 ir ε iš populiacijos su tokiomis charakteristikomis:
 var(x1)=5,var(x2)=5,cor(x1,x2)=0.9,var(ε)=1.
Tuomet sugeneruokite y pagal tokią lygtį:
y=1+2x1+3x2+ε.

```{r}
sigma <- matrix(c(5,5*0.9,0.9*5,5),2,2)
sigma
mat = mvrnorm(n =100, rep(0,2),sigma) # Sugeneruojame matrica iš x1 ir x2
var(mat)
x1<-mat[,1] # Priskiriame visas x1 reikšmes
x2<-mat[,2] # Priskiriame visas x2 reikšmes
e = rnorm(100)
y = 1 + 2*x1 + 3*x2 + e
```

2. Įvertinkite tiesinę regresiją su `lm` funkciją ir išsaugokite įvertintus koeficientus.
```{r}
mod = lm(y ~ x1+x2) # Įvertiname tiesnę regresiją
cof = mod$coefficients # Išsaugome įvertintus koeficientus
```


3. Kartokite 1. ir 2. žingsnius 1000 kartų. Tuomet, gaukite įverčių vidurkius ir standartinį nuokrypį. Taip pat išbrėžkite gautų koeficientų tankio grafikus.
```{r}
funkc = function(sigma){ # 1 ir 2 žingsnius susirašome į funkciją
mat = mvrnorm(n =100, rep(0,2),sigma)
x1<-mat[,1]
x2<-mat[,2]
e = rnorm(100)
y = 1 + 2*x1 + 3*x2 + e
mod = lm(y ~ x1+x2)
cof = mod$coefficients
return(cof)
}
k = replicate(1000, funkc(sigma)) # 1 ir 2 žingsnius kartojame 1000 kartų
apply(k, 1, mean) # Įverčių vidurkis
apply(k, 1, sd) # Įverčių standartinis nuokrypis
plot(density(k[1,])) # Tankio grafikas konstantų
plot(density(k[2,])) # Tankio grafikas x1
plot(density(k[3,])) # Tankio grafikas x2

```


4. Dar kartą atlikite 1. punktą. Tuomet įvertinę tiesinę regresiją pažiūrėkite modelio `summary`. Prie koeficientų įverčių yra įvertinta ir jų standartinė paklaida. Palyginkite ją su 3-čiame punkte gautais standartiniais nuokrypiais. Pakomentuokite gautus rezultatus.
```{r}
sigma <- matrix(c(5,5*0.9,0.9*5,5),2,2)
mat = mvrnorm(n =100, rep(0,2),sigma)
x1<-mat[,1]
x2<-mat[,2]
e = rnorm(100)
y = 1 + 2*x1 + 3*x2 + e
mod = lm(y ~ x1+x2)
summary(mod)
summary(mod)$sigma # Pažiūrime standartinę paklaidą
```
3 punkte gauti standartiniai nuokrypiai yra žymiai mažesni negu `summary` pateikta standartinė paklaida

Darbą padėjo atlikti Raigardas, taip pat konsultavausi su Greta
