---
title: "task16"
author: "Deivydas Sinkevičius"
date: '2016 m lapkritis 11 d '
output: html_document
---

```{r setup, include=FALSE}
knitr::opts_chunk$set(echo = TRUE)
```

Išspręskite lygtį sveikaisiais skaičiais:

x + y + 5 = xy

Jums reikia rasti visus sprendinius ir įsitikinti, kad rasti visi sprendiniai.

```{r}

#Išsireiškia y sudarome funkciją
test <- function(x){
6/(x-1)+1
}
#Matome, kad lygtyje 6/(x-1)+1 vardiklyje yra x-1 => kai x=1 gauname 0, tačiau vardiklyje negali būti 0, todel jį pašaliname
x <- setdiff(-10:10, 1)
y <- -10:10
#Formuojame ciklą, kad rastume visus galimus sprendinius
for(i in 1:20){
  y[i] = test(x[i])#Randame visas galimas reikšmes
  if (y[i]%%1 == 0){
    print(paste("x =", x[i], "y =", y[i])) #Jei reikšmė yra sveikasis skaičius, atspausdiname rezultatą
  }
}
```
Žinome, kad realiųjų skaičių yra labai daug. Kadangi ieškome sveikųjų sprendinių, galime pastebėti, kad pakanka užtikrinti, kad y turi būti sveikasis skaičius su kažkokiu sveikuoju x.  Matome, kad skaičiai didesni, nei 7 netiks, nes tada 0<6/(x-1) <1. Taip pat netiks mažesni, nei -5.

Užduotį padėjo atlikti Raigardas.
Taip pat naudojausi Mildos darbu (https://github.com/MildaPie/Econometrics1/blob/master/task16/task16.Rmd)