---
title: "Egzaminas"
author: "Deivydas Sinkevičius"
date: '2017 m sausis 20 d '
output: html_document
---

```{r setup, include=FALSE}
knitr::opts_chunk$set(echo = TRUE)
library("prob")
library("knitr")
```
##Užduotis1
```{r}
set.seed(1234567890)
x <- rnorm(5000)
hist(x,main = 'x diagrama', xlab = 'x reiksmes', ylab = 'Kiekis')
```
a) Suraskite x vidukio ir standartinio nuokrypio įverčius.
```{r}
vid = mean(x) # Randame vidurki
sd = sd(x) # Randame standartini nuokrypi
```
b) Raskite x išskirtis. Šioje užduotyje, išskirtimis laikome reikšmes, kurios nepakliūna į intervalą
```{r}
a = vid-3*sd # Randame intervalo pradzia
b = vid+3*sd # Randame intervalo pabaiga
int = a:b # Sudarome intervala
xa <- which(x<a) # x kurie nepatenka yra mazesni uz intervalo pradzia
xb <- which(x>b) # x kurie yra didesni uz intervalo pabaiga
xb # Indeksai reiksmiu, nepakliunanciu i intervala
isskir <- x[xb] # Randamos isskirtys
```
c) Pašalinkite rastas išskirtis iš x vektorius ir nubrėžkite atnaujinto x histogramą.
```{r}
xn <- setdiff(x, xb) #Pasalinamos nereikalingos reiksmes
hist(xn, main = 'Atnaujinto x diagrama', xlab = 'x reiksmes', ylab = 'Kiekis')
```


##Užduotis2
Tarkime X1 ir X2 yra nepriklausomi, X1∼N(3,2), X2∼N(−1,3) ir X=X1+X2.
a) Raskite X teorinį skirstinį. Išbrėžkite tankio grafiką. Pastaba: labai naudinga savybė, kad dviejų natūraliųjų dydžių suma taip pat yra natūralusis dydis.
```{r}

```
b) Sugeneruokite X imtį (N=10000) pagal pateiktą X apibrėžimą
```{r}
X1 = rnorm(10000, 3, 4)
X2 = rnorm(10000, -1, 9)
X = X1 + X2
```
e) Įvertinkite įvykio |X|>2 tikimybę naudojantis Monte-Carlo metodu.
```{r}
X1 = rnorm(10000, 3, 4)
X2 = rnorm(10000, -1, 9)
X = X1 + X2
prob
```


##Užduotis3

1. Duomenų apžvalga ir paruošimas. Šioje dalyje jums reikia susipažinti su duomenimis ir paruošti duomenis tolimesnei analizei.

a) Nuskaitykite duomenų masyvą. Jeigu įmanoma, nekoreguokite originalaus failo.
```{r}
data <- read.csv("https://raw.githubusercontent.com/1vbutkus/Econometrics1/master/Egzaminas/data.csv", header = TRUE,sep=";",dec=".",skip=7)
head(data)
```
b) Paruoškite duomenis naudojimui. Jūs turite užtikrinti, kad:

   Neliko įrašų su trūkstamomis reikšmėmis - jeigu šalinote įrašus, tai būtinai raportuokite kiek įrašų pašalinta ir kiek liko.
  Duomenų masyve nėra kažkokių klaidų (pvz. negalimos reikšmės, neteisingas duomenų tipas, t.t.). Patartina patikrinti visų duomenų tipus, nes kartais nuskaitymo procedūra suinterpretuoja duoenis ne taip kaip tikimasi.
  
```{r}
sapply(data, class)
data$kaina <- as.numeric(data$kaina)
data$amzius <- as.numeric(data$amzius)
data$galia <- as.numeric(data$galia)
```
c)Pateikite trumpą kintamųjų apžvalgą. Naudokite tik tuos duomenis (ir kintamuosius), kuriuos planuojate taikyti tyrimui, t.y. jei reikėjo ką nors modifikuoti, tai senųjų reikšmių naudoti nebereikia. Šiai apžvalgai užtenka informacijos, kurią pateikia funkcijos plot, summary ir cor.
```{r}
plot(data)
summary(data)
```

Duomenų masyvą suskaidykite į du atskirus ir nesikertančius masyvus. Didesnį masyvą turi sudaryti apie 80 proc. turimų stebėjimų. Šį masyvą vadinsime trainSet. Mažesnį masyvą turi sudaryti likę įrašai. Šį masyvą vadinsime testSet. Duomenų suskaidymas turi būti atsitiktinis. Gali būti naudingos šios funkcijos:sample, setdiff, %in%.
```{r}
trainSet_ind = sample(1:nrow(data), round(nrow(data)*0.8)) # Atsitiktinių indeksų aibė (80% duomenų)
testSet_ind = setdiff(1:nrow(data), trainSet_ind)          # Atsitiktinių indeksų aibė, (20% duomenų)
trainSet = data[trainSet_ind,]                             # 80%
testSet = data[testSet_ind,]  
```

  2. Tiesinio modelio sudarymas. Modelio sudarymui naudokite trainSet masyvą.
a) Įvertinkite tiesinį modelių, kuriame prognozuojamas kintamasis būtų kaina. Ji turi tiesiškai priklausyti nuo kitų kintamųjų.
```{r}
head(trainSet)
kaina = trainSet$kaina
rida = trainSet$rida
amzius = trainSet$amzius
galia = trainSet$galia
markesKodas = trainSet$markesKodas
mod = lm (kaina ~ rida + amzius + galia + markesKodas)
summary(mod)
```
b) Ar visi įtraukti kintamieji daro reikšmingą įtaką prognozei? Jei ne, koreguokite modelį, kad visi kintamieji darytų reikšmingą įtaką. Šį įvertintą modelį žymėsime fit. Užrašykite šio modelio matematinę lygtį.
```{r}
fit = lm(kaina ~ rida + amzius + galia)
```
c) Patikrinkite ar modelio paklaidas galime laikyti normaliomis.
```{r}
newy = predict(mod, trainSet)
sd(newy - kaina)
summary(mod)$sigma
plot(density((newy - kaina)))
shapiro.test(fit$res) # Tikrina, ar paklaidos turi normalųjį skirstinį
```

  3. Modelių palyginimas ir prognozė.

a)Suskaičiuokite modelio fit1 RMSE (Root Mean Squere Error), kuris apibrėžiamas taip
    RMSE=1n∑i=1nε2t−−−−−−−√.

RMSE suskaičiuokite abiem duomenų masyvams trainSet ir testSet. Rezultatus sudėkite į lentelę. Palyginkite rezultatus ir padarykite išvadas.
```{r}
RMSE = function(duomenys){
  return(sqrt((1/n)*(sum(duomenys$kaina - prognoze)^2)))
}
sapply(trainSet, RMSE)
sapply(testSet, RMSE)
```


