---
title: "task10"
author: "Deivydas Sinkevičius"
date: '2016 m spalis 28 d '
output: html_document
---

```{r setup, include=FALSE}
knitr::opts_chunk$set(echo = TRUE)
```

a) Tegul $x_1, ..., X_{100} \sim N(1, 2)$. Susigeneruokite tokią imtį ir patikrinkite nulinę hipotezę, kad $H_0: \mu=1$, su alternatyva, kad $\mu\neq 1$. Tam rekalinga funkcija t.test. Detaliai paaiškinkite ką reiškia funkcijos išvestyje pateikti skaičiai.

Sugeneruojame imti X ir paleidziame Stjudento testa, kuris tikrina vidurkio lygybe 1 (mu=1) su alternatyva (mu!=1). Hipoteze tikriname su reiksmingumo lygmeniu 0.05. H_0 yra atmetama, kai p-value < 0.05. Siuo atveju nulines hipotezes neatmetame, nes p-value=0.2504 > 0.05.

```{r}
set.seed(1234)
```
```{r}
x <- rnorm(100, mean=1, sd=sqrt(2))
t.test(x, mu=1)
```
Funkcijos t.test išvestyje pateikiama p reikšmė p-value (tikimybė, parodanti, kiek tikėtina, jog imties vidurkis >= 0.7783054, jei nulinė hipotezė teisinga) leidžia spręsti, ar nulinė hipotezė atmetama, ar ne. Kadangi hipotezę tikriname su reikšmingumo lygmeniu 0,05, tai nulinę hipotezę atmetame, jei p-value < 0,05. Šiuo atveju nulinė hipotezė μ=1 neatmetama.

Hipotezę galima tikrinti ir atsižvelgiant į funkcijos t.test išvestyje pateikiamą 95% pasikliautinumo intervalą (95 percent confidence interval). Jei į šį intervalą patenka reikšmė μ=1, tai nulinė hipotezė neatmetama.

Teisingiausia būtų hipotezę tikrinti pagal t reikšmę, t.y. Stjudento kriterijaus statistiką šiai imčiai. Tam reikia surasti Stjudento skirstinio su 99 laisvės laipsniais 0,025 lygmens kritinę reikšmę:
```{r}
qt(0.975, 99)
```
Jei |t| > 1,984217, tai nulinę hipotezę atmetame. Šiuo atveju 1,5607 < 1,984217, taigi nulinė hipotezė neatmetama.

b) Kartokite a) dalies generavima daug kartų (pvz.10^4) ir suskaičiuokite kiek atvejų buvo atmesta nulinė hipotezė? Išreiškite šį skaičių procentais. Kokią išvadą galite padaryti?

Sukuriame funkciją, kuri sugeneruoja imtį ir pagal p reikšmę patikrina hipotezę, kad H0:μ=1, su alternatyva, kad μ≠1. Paleidžiame šią funkciją 10^4 kartų ir suskaičiuojame, kiek kartų buvo atmesta nulinė hipotezė. 
```{r}
generate <- function() {
  x <- rnorm(100, mean=1, sd=sqrt(2))
  ttest <- t.test(x, mu=1)
  return(ttest$p.value < 0.05)
}

y <- replicate(10^4, generate())
mean(y)
```
Matome, kad apytiksliai 5% atvejų nulinė hipotezė buvo atmesta, nors ji ir buvo teisinga (žinome, kad generavome imtį, kurios vidurkis μ lygus 1). To ir buvo galima tikėtis, kadangi hipotezę tikrinome su reikšmingumo lygmeniu 0,05, t.y. tikimybė atmesti teisingą nulinę hipotezę buvo 0,05.

Pasinaudota simona1234 darbu