---
title: "task6"
author: "Deivydas Sinkevičius"
date: '2016 m spalis 9 d '
output: html_document
---

```{r setup, include=FALSE}
knitr::opts_chunk$set(echo = TRUE)
```

Nuskaitykaitome duomenis
```{r}
df = read.csv('R_programing_swirlResults.csv.csv', stringsAsFactors = FALSE)
sapply(df, class)
```
Matome kad visi duomenys yra korektiški išskyrus datas. Taigi keičiame jų tipą
```{r}
df$sysTime <- as.POSIXlt(df$sysTime)
df$datetime <- as.POSIXlt(df$datetime)
```
Išvalykite masyvą nuo "šiukšlių". Praktikoje retai, kada gaunamas pilnai sutvarkyti duomenys. Taip ir šį kartą, jums reikia išvalyti masyvą nuo galimų problemų. Pavyzdžiui:
```{r}
sapply(df, class)
```

ruošiant pateikties formą buvo testuojama ar viskas gerai veikia (reikia įdentifikuoti ir pašalinti šiuo irašus);
  
```{r}
unique(df$user)
```
```{r}
ind <- with(df, which(user=="aaa" | user=="testas" | user=="1vbutkus"))
df <- df[-ind,]
unique(df$user)
```
Toliau pastebime, jog kai kurie vartotojai pasirašinėjo keliais skirtingais vardais, pvz., vardai "Juste", "juste", "ju", ir "j" priklauso tam pačiam žmogui. Tas pats galioja ir vardams "gyse" ir "gyse3054" bei "rokasalek" ir "rokasaleks". Taigi, suvienodiname šiuos vardus.
```{r}
df$user[df$user=="gyse"] <- "gyse3054"
df$user[df$user=="rokasalek"] <- "rokasaleks"
df$user[df$user=="Juste" | df$user=="ju" | df$user=="j"] <- "juste"
unique(df$user)
```

Dabar, kai besidubliuojančių vartotojų nebėra, patikriname, ar nėra pakartotinai to paties vartotojo suvestų pamokų ir pašaliname besidubliuojančias eilutes. Tam reikia tikrinti tik stulpelius su vartotojo vardu (7), pamokos pavadinimu (9), klausimo numeriu (10), bandymo numeriu (12) ir "skipped" reikšme (14).

Sukuriame naują duomenų masyvą su šiais stulpeliais, surandame jame pasikartojančias eilutes ir tas eilutes pašaliname iš pradinio duomenų masyvo.
```{r}
df2 <- df[,c(7, 9, 10, 12, 14)]
dup <- which(duplicated(df2), TRUE)
df <- df[-dup,]
```
Kurie studentai yra pilnai atlikę visas swirl užduotis, t.y. pilnai atliktos visos užduotis nepraleidžiant jokių klausimų.

Sukuriame naują masyvą **"df_skipped"**, kuriame yra visi praleisti klausimai ir su funkcija **"unique"** surandame vartotojus, kurie yra tame masyve, t.y. yra praleidę bent vieną klausimą.
```{r}
ind <- with(df, which(skipped =="TRUE"))
df_skipped <- df[ind,]
users <- unique(df_skipped$user)
users
```
Sudaroma nauja lentelė iš studentų kurie atliko užduotis nenaudja "skip"
```{r}
ind <- with(df, which(is.element(df$user, users) =="TRUE"))
df_noskip <- df[-ind,]
unique(df_noskip$user)
```
Sudaroma nauja lentelė iš vardų ir atliktų pamokų. Pašaliname pasikartojančius duomenis. Tuomet patikrinam, ar visi likę studentai atliko 16 užduočių.
```{r}
df_noskip <- df_noskip[,c(7, 9)]
dup <- which(duplicated(df_noskip), TRUE)
df_noskip <- df_noskip[-dup,]
table(df_noskip$user)
```
Visas pamokas pilnai atliko: aipe00, emru3000, simona1234, zagnyte.

##Studentai ne pilnai atlikę užduotis

Sudarome lentelę iš studentų, kurie nepraleido nei vieno klausimo ir patikriname kiek užduočių jiems liko padaryti
```{r}
ind <- with(df_noskip, which(user=="aipe00" | user=="emru3000" | user=="simona1234" | user=="zagnyte"))
df_noskip <- df_noskip[-ind,]
16-table(df_noskip$user)
```
Dabar galime analizuoti vartotojus, praleidusius bent vieną klausimą. Surandame, kiek klausimų kiekvienas iš jų yra praleidęs.
```{r}
table(df_skipped$user)
```
Kad surastume kiek pamokų nepilnai atsiskaityta, iš duomenų lentelės su visais praleistais klausimais surandame, kokioje pamokoje, kuris vartotojas yra praleidęs vieną ar kelis klausimus.

*funkcija "kable", naudojama lentelei atspausdinti yra iš paketo "knitr".
```{r}
#install.packages('knitr')
library("knitr")
df_skipped <- unique(df_skipped[c("user", "lesson_name")])
kable(head(df_skipped, 10))
```

Tada į duomenų lentelę "df2" iš pradinių duomenų atrenkame eilutes su vartotojais, praleidusiais bent vieną klausimą ir lentelėje "df2" paliekame tik du stulpelius su visomis šių vartotojų pateiktomis pamokomis.
```{r}
ind <- with(df, which(is.element(df$user, users) =="TRUE"))
df2 <- df[ind,]
df2 <- df2[,c(7, 9)]
dup <- which(duplicated(df2), TRUE)
df2 <- df2[-dup,]
kable(head(df2, 10))
```

Galiausiai iš 16 (t.y. visų pamokų, kurias reikėjo atlikti skaičiaus) atėmę pamokas, kurias šie vartotojai pateikė ir pridėję pamokas, kurias jie nepilnai atliko (praleido bent vieną klausimą), randame kiek pamokų kiekvienas iš jų yra nepilnai atsiskaitęs.
```{r}
16-table(df2$user)+table(df_skipped$user)
```

Didžioji dalis nurašytą nuo Simonos ir raigardo darbo


