---
title: "task5"
author: "Deivydas Sinkevičius"
date: '2016 m rugsėjis 25 d '
output: html_document
---

```{r setup, include=FALSE}
knitr::opts_chunk$set(echo = TRUE)
```

Didžioji dalis nusirašyta nuo Agnės, Orintos, Simonos ir Sandros darbo, taip pat nuo Raigardo

##Task 5. Random variable challenge

Tarkime, kad ridenami trys taisyklingi standartiniai lošimo kauliukai. Fiksuojama iškritusių akučių suma, pažymėkime šį atsitiktinį dydį $S$.

    Atlikite Monte-Carlo modeliavimą sugeneruodami $S$ atsitiktinio dydžio nepriklausomas realizacijas $S_1$, $S_2$, ..., $S_n$. Čia $n=10^5$.
    
```{r}
n<- 10^5
x1=sample(1:6, n, replace=TRUE)
x2=sample(1:6, n, replace = TRUE)
x3=sample(1:6, n, replace = TRUE)
S<- x1+x2+x3
```

    Raskite teorinį $S$ skirstinį, t.y. kiekvienai galimai $S$ reikšmei raskite pasirodymo tikimybę.
    
```{r}
#install.packages('prob')
library("prob")
St <- rolldie(3, nsides = 6, makespace = TRUE)
St <- addrv(St, sum = X1 + X2 + X3)
S_teor <- marginal(St, vars="sum")
S_teor
```

    Iš sugeneruotos imties, padarykite santykinių dažnių lentelę ir gautas reikšmes palyginkite su teorinėmis tikimybėmis. Palyginimui pateikite grafiką ir lentelę, taip, kad būtų patogu lyginti gautus rezultatus.
    
```{r}
cbind(as.data.frame(table(S)/n), S_teor)
```
Teorinės tikimybės pateiktos dešinėje
```{r}
plot(table(S)/n, xlab="Suma", ylab="Tikimybė")
points(S_teor, col=2)
legend(3, 0.12, c("teorine", "empirine"), lty = c(1, 1), col = c(2, 1))
```

    Suskaičiuokite teorinį $S$ vidurkį ir dispersiją. Padarykite grafikus, kuriuose matytųsi, kaip didėjant $n$ minėtų charakteristikų įvertiniai artėja į teorines reikšmes.

```{r}
ES <- sum(S_teor$probs * S_teor$sum)
varS <- sum(S_teor$probs * (S_teor$sum-ES)^2)
```
Grafikai:
```{r}
plot(cumsum(S)/1:n, type="l", xlab="n", ylab = "S / n", main="Vidurkio artejimas į teorinį", ylim = c(10,11))
abline(h=ES, col=2)
```
```{r}
a=S*0
for(i in 1:10000){
  a[i]=var(S[1:i])
}

plot(a[1:10000], type="l", xlab="n", ylab="varS", main="Dispersijos artėjimas į teorinę", ylim = c(6,12))
abline(h=varS, col=2)
```

